臺灣新北地方法院刑事裁定
111年度聲字第1533號
聲  請  人  高秀茵

代  理  人  張建鳴律師
上列聲請人因被告張小英等毀損債權案件（本院110年度易字第1
91號），聲請交付法庭錄音光碟等案件，本院裁定如下：
    主  文
聲請駁回。
    理  由
一、聲請意旨略以：被告張小英、張耀仁於毀損債權案件中曾言
    已還清對蔡天助之欠款，因此事與現正進中之強制執行案件
    有關，故聲請調閱毀損債權案件之電子卷證及本案開庭之錄
    音檔案等語。
二、聲請調閱本案電子卷證檔案部分：
　㈠按辯護人於審判中得檢閱卷宗及證物並得抄錄、重製或攝影
    ，刑事訴訟法第33條第1項規定甚詳；而上開規定，依刑事
    訴訟法第271條之1第2項前段規定，於告訴人委任律師為代
    理人時準用之。是依上開規定，於審判中得檢閱卷宗、證物
    及抄錄或重製者，限於辯護人、被告或自訴人之代理人，及
    以律師為告訴代理人者。
　㈡經查，聲請人即告訴人高秀茵在本院受理110年度易字第191
    號毀損債權案件之審理過程中（下稱本案），未曾出具書狀
    委任律師擔任告訴代理人，是於本案判決確定「後」之民國
    111年5月10日，始委任張建鳴律師代為聲請交付電子卷證檔
    案（即閱覽卷宗）及交付開庭錄音光碟，此有本案聲請狀、
    刑事委任狀在卷可稽，並經調閱本案卷宗核閱屬實，本案既
    已判決確定，訴訟程序已告終結，自非所謂「審判中」，聲
    請人於判決確定後始委任律師為代理人，實與刑事訴訟法第
    271條之1第2項前段準用同法第33條前段規定，告訴代理人
    為律師得於「審判中」檢閱卷宗並重製之規定不符，本院無
    從准許。再者，本案被告2人所犯之罪為毀損債權罪，並非
    刑事訴訟法第455條之38所列舉之被害人得聲請參與訴訟之
    案件類型，且訴訟程序既已終結，已如前述，聲請人亦無從
    依同法第455條之42第1項規定聲請重製本案卷宗之電子卷證
    檔案。
三、聲請法庭開庭錄音光碟部分：　　
　㈠當事人及依法得聲請閱覽卷宗之人，因主張或維護其法律上
    利益，得於開庭翌日起至裁判確定後6個月內，繳納費用聲
    請法院許可交付法庭錄音或錄影內容，法院組織法第90條之
    1第1項定有明文。刑事訴訟法所稱之當事人者，依刑事訴訟
    法第3條規定，謂檢察官、自訴人及被告。
  ㈡本案聲請人為告訴人，並非刑事訴訟法所定當事人之一，而
    聲請人於本案審理過程中未曾委任律師為代理人，故縱於本
    案「審判進行中」，聲請人因不具律師資格，亦無法依刑事
    訴訟法第271條之1第2項前段準用同法第33條前段規定聲請
    閱卷，又聲請人於本案判決確定後始委任律師為代理人，然
    因已非「審判中」，告訴代理人亦無法聲請閱卷，均詳如前
    述，故聲請人及判決確定後始委任之代理人均非法院組織法
    第90條之1第1項所定「當事人」或「依法得聲請閱覽卷宗之
    人」，自難准予提供本案法庭錄音，故予以駁回。
四、依刑事訴訟法第220條，裁定如主文。　　
中　　華　　民　　國　　111 　年　　6 　　月　　29　　日
                  刑事第二十庭  法　官  蕭淳元
上列正本證明與原本無異。
如不服本裁定，應於裁定送達後五日內敘明抗告理由，向本院提
出抗告狀。
                                書記官  蔡忠衛
中　　華　　民　　國　　111 　年　　6 　　月　　29　　日